臺灣桃園地方法院民事裁定
110年度亡字第96號
聲  請  人  臺灣桃園地方檢察署

代  理  人  施瑩惟檢察事務官

相  對  人  黃群英  

上列聲請人聲請宣告相對人死亡事件，本院裁定如下：
    主  文
宣告黃群英（女、民國0年0月00日生，身分證統一編號：Z00000
0000號，籍設桃園市○○區○○○街000號）於民國106年7月16日下午
12時死亡。
聲請程序費用由相對人之遺產負擔。
    理      由
一、按失蹤人失蹤滿7年後，法院得因利害關係人或檢察官之聲
    請，為死亡之宣告；失蹤人為80歲以上者，得於失蹤滿3年
    後，為死亡之宣告；宣告死亡之裁定，利害關係人或檢察官
    得聲請之，民法第8條第1、2項，家事事件法第155條分別定
    有明文。又按宣告死亡之裁定應確定死亡之時；受死亡宣告
    者，以判決內所確定死亡之時，推定其為死亡；前項死亡之
    時，應為前條各項所定期間最後日終止之時，但有反證者，
    不在此限，家事事件法第159條第1項、民法第9條分別明文
    規定。
二、聲請意旨略以：相對人即失蹤人係民國0年0月00日生，現年
    108歲，設籍於桃園市○○區○○○街000號。桃園戶政認相對人
    行方不明，於103年7月16日向桃園市政府警察局桃園分局通
    報失蹤，迄未尋獲，且相對人未婚，無親屬，無入出境記錄
    ，現未在監，亦無投保全民健康保險，可認相對人已於103
    年7月16日失蹤迄今。為此，爰依法聲請准對相對人為死亡
    宣告等語。
三、經查，聲請人主張之前揭事實，業據提出桃園戶政110年8月
    18日桃字桃戶字第1100009886號函暨所附之相關戶籍資料、
    入出境資料、全民健保資料回覆狀況查詢報表、失蹤人口系
    統資料報表、內政部警政署查詢失蹤人口資料結果、全國刑
    案資料查註表及完整矯正簡表等件為證。經本院再次查詢相
    對人在監在押紀錄、全民健康保險投保及就診紀錄、勞保投
    保資料、入出境資料及財產所得，是否領有補助，是否被收
    容安置或為安置榮民，有無使用殯葬紀錄，及前開失蹤人口
    案件之結案情形，均查無相對人現仍生存或活動之情形，有
    各該查詢結果及相關函覆在卷可考。堪認聲請人上開主張之
    事實應屬無訛。
四、本件相對人為2年2月29日生，於103年7月16日失蹤時，為10
    1歲，迄今生死不明已逾3年，且聲請人前聲請本院以110年
    度亡字第96號裁定准許對相對人為公示催告，並於110年12
    月8日將本院公示催告裁定刊登新聞紙乙節，有該裁定及聲
    請人提出新聞紙乙份在卷可稽，今申報期間屆滿，仍未據相
    對人陳報其生存或知其生死者陳報其所知，揆諸首揭法律規
    定，聲請人於相對人失蹤滿3年後，聲請對之為死亡宣告，
    於法洵屬有據。又相對人係於103年7月16日失蹤，計至106
    年7月16日屆滿3年，依民法第9條第2項前段規定，應推定於
    是日下午12時為其死亡之時，爰准予依法宣告。
五、依家事事件法第154條第3項，裁定如主文。
中　　華　　民　　國　　111 　年　　8 　　月　　12　　日
                    家事法庭    法　官　羅詩蘋
上列正本證明與原本無異。
如對本裁定抗告須於裁定送達後10日內向本院提出抗告狀，並繳
納抗告裁判費新臺幣1,000 元。
中　　華　　民　　國　　111 　年　　8 　　月　  12　　日
                                書記官　古罄瑄